Minutes et répertoires du notaire Pierre MICHAUX, 19 décembre 1826 - 15 décembre 1831 (étude VII)
Archives nationales
- Minutes de Pierre MICHAUX, novembre 1826 - 1839; MC/ET/VII/675 - MC/ET/VII/719
  - Minutes. 1827, mai, mai 1827; MC/ET/VII/680
    - Transfert de bail d'hôtel garni, 31, rue des Bons-Enfants, par Étienne Joseph Barrey-Bouchez, maître d'hôtel garni, à Barbe Sophie Lebrun., 11 mai 1827; MC/ET/VII/680
      Documents du Minutier central des notaires de Paris concernant l'histoire économique et sociale (1800-1830) [8556 actes], par Claude Pris, introduction et index revus, corrigés par le personnel du Minutier central, sous la direction d'Andrée Chauleur, Paris, Archives nationales, 1999, notice n° 4102 (instrument de recherche imprimé dématérialisé dont la version intégrale est accessible en ligne par la rubrique 'Autres instruments de recherche', voir contexte dans le Plan d’orientation général - Notaires de Paris, guides thématiques du Minutier).
      Bons-Enfants (rue des); Barrey-Bouchez, Etienne Joseph; Lebrun, Barbe Sophie; maître d'hôtel
    - Vente de maison et vigne à Ris [Ris-Orangis], route d'Essonnes à Fontainebleau, par Joseph Claude Philippe Alisse à Jean Nicolas Marye., 14 mai 1827; MC/ET/VII/680
      Documents du Minutier central des notaires de Paris concernant l'histoire économique et sociale (1800-1830) [8556 actes], par Claude Pris, introduction et index revus, corrigés par le personnel du Minutier central, sous la direction d'Andrée Chauleur, Paris, Archives nationales, 1999, notice n° 7937 (instrument de recherche imprimé dématérialisé dont la version intégrale est accessible en ligne par la rubrique 'Autres instruments de recherche', voir contexte dans le Plan d’orientation général - Notaires de Paris, guides thématiques du Minutier).
      acte de vente; Fontainebleau (Seine-et-Marne); Ris-Orangis (Essonne); Alisse, Joseph Claude; Marye, Jean Nicolas
    - Inventaire après décès de Pierre Raymond Tison, bottier, 4, rue de Castiglione., 15 mai 1827; MC/ET/VII/680
      Documents du Minutier central des notaires de Paris concernant l'histoire économique et sociale (1800-1830) [8556 actes], par Claude Pris, introduction et index revus, corrigés par le personnel du Minutier central, sous la direction d'Andrée Chauleur, Paris, Archives nationales, 1999, notice n° 975 (instrument de recherche imprimé dématérialisé dont la version intégrale est accessible en ligne par la rubrique 'Autres instruments de recherche', voir contexte dans le Plan d’orientation général - Notaires de Paris, guides thématiques du Minutier).
      inventaire; Castiglione (rue de); Tison, Pierre Raymond; bottier
    - Mariage de Pierre Bach, militaire pensionné, 14, rue du Faubourg-Saint-Honoré, avec Marie Eugénie Léger, mercière, 7, rue du Marché-Saint-Honoré., 15 mai 1827; MC/ET/VII/680
      Documents du Minutier central des notaires de Paris concernant l'histoire économique et sociale (1800-1830) [8556 actes], par Claude Pris, introduction et index revus, corrigés par le personnel du Minutier central, sous la direction d'Andrée Chauleur, Paris, Archives nationales, 1999, notice n° 6943 (instrument de recherche imprimé dématérialisé dont la version intégrale est accessible en ligne par la rubrique 'Autres instruments de recherche', voir contexte dans le Plan d’orientation général - Notaires de Paris, guides thématiques du Minutier).
      contrat de mariage; Faubourg-Saint-Honoré (rue du); Marché-Saint-Honoré (rue du); Bach, Pierre; Léger, Marie Eugénie; commerçant; militaire
    - Adjonction aux statuts de la société du Théâtre de Laval, destinée à construire ce théâtre., 19 mai 1827; MC/ET/VII/680
      Documents du Minutier central des notaires de Paris concernant l'histoire économique et sociale (1800-1830) [8556 actes], par Claude Pris, introduction et index revus, corrigés par le personnel du Minutier central, sous la direction d'Andrée Chauleur, Paris, Archives nationales, 1999, notice n° 5995 (instrument de recherche imprimé dématérialisé dont la version intégrale est accessible en ligne par la rubrique 'Autres instruments de recherche', voir contexte dans le Plan d’orientation général - Notaires de Paris, guides thématiques du Minutier).
      Laval (Mayenne)
    - Inventaire (par suite de séparation de corps et de biens entre Jean Ponce Colson, boulevard du Temple, n°19 et Marie Jeanne Delille, sa femme demeurant boulevard St Antoine, n°283) après décès de Jean Ponce Colson, cordonnier, 19, boulevard du Temple., 21 mai 1827; MC/ET/VII/680
      Informations concernant le classement et la cotation du document:
      La cote donnée dans l'inventaire imprimé: MC/ET/VII/695 est erronée. La cote exacte est: MC/ET/VII/680
      Documents du Minutier central des notaires de Paris concernant l'histoire économique et sociale (1800-1830) [8556 actes], par Claude Pris, introduction et index revus, corrigés par le personnel du Minutier central, sous la direction d'Andrée Chauleur, Paris, Archives nationales, 1999, notice n° 1061 (instrument de recherche imprimé dématérialisé dont la version intégrale est accessible en ligne par la rubrique 'Autres instruments de recherche', voir contexte dans le Plan d’orientation général - Notaires de Paris, guides thématiques du Minutier).
      inventaire; Temple (boulevard du); Colson, Jean Ponce; cordonnier
    - Inventaire après décès de Pierre Alhenc, marchand de vins et hôtelier, 339, rue Saint-Honoré, et à Bercy, à la Halle-aux-Vins., 30 mai 1827; MC/ET/VII/680
      Documents du Minutier central des notaires de Paris concernant l'histoire économique et sociale (1800-1830) [8556 actes], par Claude Pris, introduction et index revus, corrigés par le personnel du Minutier central, sous la direction d'Andrée Chauleur, Paris, Archives nationales, 1999, notice n° 4641 (instrument de recherche imprimé dématérialisé dont la version intégrale est accessible en ligne par la rubrique 'Autres instruments de recherche', voir contexte dans le Plan d’orientation général - Notaires de Paris, guides thématiques du Minutier).
      inventaire; Bercy (quartier); Saint-Honoré (rue); Alhenc, Pierre; hôtelier; commerçant
  - Minutes. 1827, juin, juin 1827; MC/ET/VII/681
    - Mariage d'Honoré Lemoigne, libraire, 24, place Vendôme, avec Catherine Alexandrine Roubé, 16, rue des Messageries., 14 juin 1827; MC/ET/VII/681
      Documents du Minutier central des notaires de Paris concernant l'histoire économique et sociale (1800-1830) [8556 actes], par Claude Pris, introduction et index revus, corrigés par le personnel du Minutier central, sous la direction d'Andrée Chauleur, Paris, Archives nationales, 1999, notice n° 2678 (instrument de recherche imprimé dématérialisé dont la version intégrale est accessible en ligne par la rubrique 'Autres instruments de recherche', voir contexte dans le Plan d’orientation général - Notaires de Paris, guides thématiques du Minutier).
      contrat de mariage; Messageries (rue des); Vendôme (place); Lemoigne, Honoré; Roubé, Catherine Alexandrine; libraire
  - Minutes. 1827, juillet, juillet 1827; MC/ET/VII/682
    - Société en commandite par actions Cadet-Devaux et Cie, à Nogent-les-Vierges, pour exploiter un brevet de fabrication du papier et du carton, par Benjamin Louis Cadet-Devaux., 23 juillet 1827; MC/ET/VII/682
      Documents du Minutier central des notaires de Paris concernant l'histoire économique et sociale (1800-1830) [8556 actes], par Claude Pris, introduction et index revus, corrigés par le personnel du Minutier central, sous la direction d'Andrée Chauleur, Paris, Archives nationales, 1999, notice n° 2695 (instrument de recherche imprimé dématérialisé dont la version intégrale est accessible en ligne par la rubrique 'Autres instruments de recherche', voir contexte dans le Plan d’orientation général - Notaires de Paris, guides thématiques du Minutier).
      acte de société; Nogent-sur-Oise (Oise); Cadet de Vaux, Benjamin Louis (17..-1832)
  - Minutes. 1827, août, août 1827; MC/ET/VII/683
    - Procès-verbal d'adjudication de fonds de commerce de marchand de vins, 339, rue Saint-Honoré, par les héritiers Alhenc., 8 août 1827; MC/ET/VII/683
      Documents du Minutier central des notaires de Paris concernant l'histoire économique et sociale (1800-1830) [8556 actes], par Claude Pris, introduction et index revus, corrigés par le personnel du Minutier central, sous la direction d'Andrée Chauleur, Paris, Archives nationales, 1999, notice n° 4644 (instrument de recherche imprimé dématérialisé dont la version intégrale est accessible en ligne par la rubrique 'Autres instruments de recherche', voir contexte dans le Plan d’orientation général - Notaires de Paris, guides thématiques du Minutier).
      procès-verbal; Saint-Honoré (rue); Alhenc (famille); Alhenc, Pierre; commerçant
    - Inventaire après décès de Marie Anne Victoire Legrand, épouse de Jean Antoine Guillaume Colliere [Collière], épicier, 9, rue Plumet., 27 août 1827; MC/ET/VII/683
      Documents du Minutier central des notaires de Paris concernant l'histoire économique et sociale (1800-1830) [8556 actes], par Claude Pris, introduction et index revus, corrigés par le personnel du Minutier central, sous la direction d'Andrée Chauleur, Paris, Archives nationales, 1999, notice n° 3947 (instrument de recherche imprimé dématérialisé dont la version intégrale est accessible en ligne par la rubrique 'Autres instruments de recherche', voir contexte dans le Plan d’orientation général - Notaires de Paris, guides thématiques du Minutier).
      inventaire; Plumet (rue); Colliere, Jean Antoine Guillaume; Collière, Jean Antoine Guillaume; Legrand, Marie Anne Victoire; commerçant
  - Minutes. 1827, septembre, septembre 1827; MC/ET/VII/684
    - Inventaire après décès d'Aimée Jeanne Justine Blondeau, épouse de Jacques Coster, médecin, 5, rue Guénégaud., 1er septembre 1827; MC/ET/VII/684
      Documents du Minutier central des notaires de Paris concernant l'histoire économique et sociale (1800-1830) [8556 actes], par Claude Pris, introduction et index revus, corrigés par le personnel du Minutier central, sous la direction d'Andrée Chauleur, Paris, Archives nationales, 1999, notice n° 5854 (instrument de recherche imprimé dématérialisé dont la version intégrale est accessible en ligne par la rubrique 'Autres instruments de recherche', voir contexte dans le Plan d’orientation général - Notaires de Paris, guides thématiques du Minutier).
      inventaire; Guénégaud (rue); Blondeau, Aimée Jeanne Justine; Coster, Jacques; médecin
    - Inventaire après décès de Geneviève Louise Claudine Lamarche, épouse de Jean Louis Thomas Pasquier, coiffeur, 45, rue Neuve-Saint-Augustin., 5 septembre 1827; MC/ET/VII/684
      Documents du Minutier central des notaires de Paris concernant l'histoire économique et sociale (1800-1830) [8556 actes], par Claude Pris, introduction et index revus, corrigés par le personnel du Minutier central, sous la direction d'Andrée Chauleur, Paris, Archives nationales, 1999, notice n° 1022 (instrument de recherche imprimé dématérialisé dont la version intégrale est accessible en ligne par la rubrique 'Autres instruments de recherche', voir contexte dans le Plan d’orientation général - Notaires de Paris, guides thématiques du Minutier).
      inventaire; Neuve-Saint-Augustin (rue); Lamarche, Geneviève Louise Claudine; Pasquier, Jean Louis Thomas; coiffeur
    - Vente de fonds de commerce d'hôtel garni, 258, rue Saint-Honoré, par Léonard François Dufaud à Jean Cortes., 8 septembre 1827; MC/ET/VII/684
      Documents du Minutier central des notaires de Paris concernant l'histoire économique et sociale (1800-1830) [8556 actes], par Claude Pris, introduction et index revus, corrigés par le personnel du Minutier central, sous la direction d'Andrée Chauleur, Paris, Archives nationales, 1999, notice n° 4103 (instrument de recherche imprimé dématérialisé dont la version intégrale est accessible en ligne par la rubrique 'Autres instruments de recherche', voir contexte dans le Plan d’orientation général - Notaires de Paris, guides thématiques du Minutier).
      acte de vente; Saint-Honoré (rue); Cortes, Jean; Dufaud, Léonard François; chef d'entreprise
    - Cession du bail d'hôtel garni, 31, rue des Bons-Enfants, par Barbe Sophie Lebrun à Marie Charlotte Caroline Martinon., 18 septembre 1827; MC/ET/VII/684
      Documents du Minutier central des notaires de Paris concernant l'histoire économique et sociale (1800-1830) [8556 actes], par Claude Pris, introduction et index revus, corrigés par le personnel du Minutier central, sous la direction d'Andrée Chauleur, Paris, Archives nationales, 1999, notice n° 4104 (instrument de recherche imprimé dématérialisé dont la version intégrale est accessible en ligne par la rubrique 'Autres instruments de recherche', voir contexte dans le Plan d’orientation général - Notaires de Paris, guides thématiques du Minutier).
      cession; Bons-Enfants (rue des); Lebrun, Barbe Sophie; Martinon, Marie Charlotte Caroline
    - Inventaire après décès de Henry Dominique Nicolas Collette, bijoutier, 53, rue du Faubourg-du-Temple., 21 septembre 1827; MC/ET/VII/684
      Documents du Minutier central des notaires de Paris concernant l'histoire économique et sociale (1800-1830) [8556 actes], par Claude Pris, introduction et index revus, corrigés par le personnel du Minutier central, sous la direction d'Andrée Chauleur, Paris, Archives nationales, 1999, notice n° 327 (instrument de recherche imprimé dématérialisé dont la version intégrale est accessible en ligne par la rubrique 'Autres instruments de recherche', voir contexte dans le Plan d’orientation général - Notaires de Paris, guides thématiques du Minutier).
      inventaire; Faubourg-du-Temple (rue du); Collette, Henri Dominique Nicolas; orfèvre
    - Mariage d'Alexandre Charles Marie Pollet, artiste à l'Opéra, passage du Commerce, avec Louise Adéline Joséphine Vidal, 8, rue Neuve-Saint-Eustache., 26 septembre 1827; MC/ET/VII/684
      Documents du Minutier central des notaires de Paris concernant l'histoire économique et sociale (1800-1830) [8556 actes], par Claude Pris, introduction et index revus, corrigés par le personnel du Minutier central, sous la direction d'Andrée Chauleur, Paris, Archives nationales, 1999, notice n° 5572 (instrument de recherche imprimé dématérialisé dont la version intégrale est accessible en ligne par la rubrique 'Autres instruments de recherche', voir contexte dans le Plan d’orientation général - Notaires de Paris, guides thématiques du Minutier).
      contrat de mariage; Commerce (passage du); Neuve-Saint-Eustache (rue); Pollet, Alexandre Charles Marie; Vidal, Louise Adéline Joséphine; chanteur
    - Vente aux enchères de pensionnat de jeunes filles, 7, rue de Monceau, par Henriette Caroline Lejeune, institutrice, épouse de Claude Nicolas Louis Hépart, à Marianne Ève, ex-limonadière., 27 septembre 1827; MC/ET/VII/684
      Documents du Minutier central des notaires de Paris concernant l'histoire économique et sociale (1800-1830) [8556 actes], par Claude Pris, introduction et index revus, corrigés par le personnel du Minutier central, sous la direction d'Andrée Chauleur, Paris, Archives nationales, 1999, notice n° 5940 (instrument de recherche imprimé dématérialisé dont la version intégrale est accessible en ligne par la rubrique 'Autres instruments de recherche', voir contexte dans le Plan d’orientation général - Notaires de Paris, guides thématiques du Minutier).
      acte de vente; Monceau (rue de); Hépart, Claude Nicolas Louis; Lejeune, Henriette Caroline; Eve, Marianne; enseignant
  - Minutes. 1827, octobre, octobre 1827; MC/ET/VII/685
    - Procès-verbal d'enchères de fonds de commerce de confiseur distillateur, 34, rue des Lombards, par Jean-Baptiste Arnoux., 9 octobre 1827; MC/ET/VII/685
      Documents du Minutier central des notaires de Paris concernant l'histoire économique et sociale (1800-1830) [8556 actes], par Claude Pris, introduction et index revus, corrigés par le personnel du Minutier central, sous la direction d'Andrée Chauleur, Paris, Archives nationales, 1999, notice n° 3714 (instrument de recherche imprimé dématérialisé dont la version intégrale est accessible en ligne par la rubrique 'Autres instruments de recherche', voir contexte dans le Plan d’orientation général - Notaires de Paris, guides thématiques du Minutier).
      procès-verbal; Lombards (rue des); Arnoux, Jean-Baptiste; Lejolliot, Victoire Virginie
    - Procès-verbal d'adjudication de fonds de commerce de confiseur distillateur, 34, rue des Lombards, par Jean-Baptiste Arnoux., 9 octobre 1827; MC/ET/VII/685
      Documents du Minutier central des notaires de Paris concernant l'histoire économique et sociale (1800-1830) [8556 actes], par Claude Pris, introduction et index revus, corrigés par le personnel du Minutier central, sous la direction d'Andrée Chauleur, Paris, Archives nationales, 1999, notice n° 3763 (instrument de recherche imprimé dématérialisé dont la version intégrale est accessible en ligne par la rubrique 'Autres instruments de recherche', voir contexte dans le Plan d’orientation général - Notaires de Paris, guides thématiques du Minutier).
      procès-verbal; Lombards (rue des); Arnoux, Jean-Baptiste
    - Procès-verbal d'enchères de cabinet d'affaires, 4, rue Saint-Joseph-Montmartre, par Pierre Nicolas Tastemain, agent d'affaires., 10 octobre 1827; MC/ET/VII/685
      Documents du Minutier central des notaires de Paris concernant l'histoire économique et sociale (1800-1830) [8556 actes], par Claude Pris, introduction et index revus, corrigés par le personnel du Minutier central, sous la direction d'Andrée Chauleur, Paris, Archives nationales, 1999, notice n° 5552 (instrument de recherche imprimé dématérialisé dont la version intégrale est accessible en ligne par la rubrique 'Autres instruments de recherche', voir contexte dans le Plan d’orientation général - Notaires de Paris, guides thématiques du Minutier).
      procès-verbal; Saint-Joseph (rue); Tastemain, Pierre Nicolas
    - Inventaire pour divorce de Joseph Gonod, ex-tailleur, 63, rue Saint-Anne [rue Sainte-Anne]., 12 octobre 1827; MC/ET/VII/685
      La date donnée dans l'inventaire imprimé: 1827-08-12 est erronée. La date exacte est: 1827-10-12.
      Documents du Minutier central des notaires de Paris concernant l'histoire économique et sociale (1800-1830) [8556 actes], par Claude Pris, introduction et index revus, corrigés par le personnel du Minutier central, sous la direction d'Andrée Chauleur, Paris, Archives nationales, 1999, notice n° 1339 (instrument de recherche imprimé dématérialisé dont la version intégrale est accessible en ligne par la rubrique 'Autres instruments de recherche', voir contexte dans le Plan d’orientation général - Notaires de Paris, guides thématiques du Minutier).
      inventaire; Sainte-Anne (rue); Gonod, Joseph; tailleur d'habits
    - Inventaire après décès de Jean-Baptiste Demay, entrepreneur de serrurerie, 37, rue Neuve-des-Mathurins., 13 octobre 1827; MC/ET/VII/685
      La date donnée dans l'inventaire imprimé: 1827-12-13 est erronée. La date exacte est: 1827-10-13
      Documents du Minutier central des notaires de Paris concernant l'histoire économique et sociale (1800-1830) [8556 actes], par Claude Pris, introduction et index revus, corrigés par le personnel du Minutier central, sous la direction d'Andrée Chauleur, Paris, Archives nationales, 1999, notice n° 1809 (instrument de recherche imprimé dématérialisé dont la version intégrale est accessible en ligne par la rubrique 'Autres instruments de recherche', voir contexte dans le Plan d’orientation général - Notaires de Paris, guides thématiques du Minutier).
      inventaire; Neuve-des-Mathurins (rue); Demay, Jean-Baptiste; chef d'entreprise; serrurier
    - Inventaire après décès de Pierre Prosper Fizelier-Saint-Yves, chanoine d'Aire, 38, rue des Petites-Écuries et à Groslay., 15 octobre 1827; MC/ET/VII/685
      Documents du Minutier central des notaires de Paris concernant l'histoire économique et sociale (1800-1830) [8556 actes], par Claude Pris, introduction et index revus, corrigés par le personnel du Minutier central, sous la direction d'Andrée Chauleur, Paris, Archives nationales, 1999, notice n° 6011 (instrument de recherche imprimé dématérialisé dont la version intégrale est accessible en ligne par la rubrique 'Autres instruments de recherche', voir contexte dans le Plan d’orientation général - Notaires de Paris, guides thématiques du Minutier).
      inventaire; Aire-sur-la-Lys (Pas-de-Calais); Groslay (Val-d'Oise); Petites-Ecuries (rue des); Fizelier-Saint-Yves, Pierre Prosper; chanoine
    - Vente de 17 hectares de terres labourables à Mitry par les consorts Pérignon à Jean François Labarthe, médecin., 15 octobre 1827; MC/ET/VII/685
      Documents du Minutier central des notaires de Paris concernant l'histoire économique et sociale (1800-1830) [8556 actes], par Claude Pris, introduction et index revus, corrigés par le personnel du Minutier central, sous la direction d'Andrée Chauleur, Paris, Archives nationales, 1999, notice n° 7946 (instrument de recherche imprimé dématérialisé dont la version intégrale est accessible en ligne par la rubrique 'Autres instruments de recherche', voir contexte dans le Plan d’orientation général - Notaires de Paris, guides thématiques du Minutier).
      acte de vente; Mitry-Mory (Seine-et-Marne); Labarthe, Jean François; Pérignon (famille); médecin
    - Vente de pensionnat de jeunes filles, 7, rue de Monceau, par Marianne Ève, institutrice, à Florentine Marie Dobersecq [Florentin Marie Debersecq], épouse de Nicolas Lejeune., 20 octobre 1827; MC/ET/VII/685
      Documents du Minutier central des notaires de Paris concernant l'histoire économique et sociale (1800-1830) [8556 actes], par Claude Pris, introduction et index revus, corrigés par le personnel du Minutier central, sous la direction d'Andrée Chauleur, Paris, Archives nationales, 1999, notice n° 5941 (instrument de recherche imprimé dématérialisé dont la version intégrale est accessible en ligne par la rubrique 'Autres instruments de recherche', voir contexte dans le Plan d’orientation général - Notaires de Paris, guides thématiques du Minutier).
      acte de vente; Monceau (rue de); Debersecq, Florentin Marie; Dobersecq, Florentine Marie; Lejeune, Nicolas; Eve, Marianne; restaurateur
    - Inventaire après décès de Jeanne Marquet, épouse de Jean-Baptiste Convert, marchand de vins traiteur, 36, Contrescarpe-Saint-Antoine., 30 octobre 1827; MC/ET/VII/685
      Documents du Minutier central des notaires de Paris concernant l'histoire économique et sociale (1800-1830) [8556 actes], par Claude Pris, introduction et index revus, corrigés par le personnel du Minutier central, sous la direction d'Andrée Chauleur, Paris, Archives nationales, 1999, notice n° 4645 (instrument de recherche imprimé dématérialisé dont la version intégrale est accessible en ligne par la rubrique 'Autres instruments de recherche', voir contexte dans le Plan d’orientation général - Notaires de Paris, guides thématiques du Minutier).
      inventaire; Contrescarpe (rue de la); Convert, Jean-Baptiste; Marquet, Jeanne; commerçant
    - Inventaire après décès de Jeanne Marquet, épouse de Jean-Baptiste Convert, marchand de vins traiteur, 36, rue de la Contrescarpe-Saint-Antoine [rue de la Contrescarpe]., 30 octobre 1827; MC/ET/VII/685
      Documents du Minutier central des notaires de Paris concernant l'histoire économique et sociale (1800-1830) [8556 actes], par Claude Pris, introduction et index revus, corrigés par le personnel du Minutier central, sous la direction d'Andrée Chauleur, Paris, Archives nationales, 1999, notice n° 4333 (instrument de recherche imprimé dématérialisé dont la version intégrale est accessible en ligne par la rubrique 'Autres instruments de recherche', voir contexte dans le Plan d’orientation général - Notaires de Paris, guides thématiques du Minutier).